臺灣高等法院刑事裁定
110年度抗字第162號
抗  告  人
即  受刑人  陳建成



                    （現於法務部○○○○○○○○○○○執行中）
上列抗告人即受刑人因聲請定其應執行刑案件，不服臺灣新北地
方法院中華民國109年9月24日裁定（109年度聲字第3394號），
提起抗告，本院裁定如下：
    主  文
抗告駁回。                                             
    理  由
一、原裁定以：抗告人即受刑人陳建成犯如原裁定附表所示之罪
    ，先後經原審法院判處如該附表所示之刑確定在案，並均係
    於該附表編號1所示判決確定日以前所犯，此有各該刑事判
    決書及本院被告前案紀錄表可參。前開罪刑雖有不得易科罰
    金（即編號1至5）及得易科罰金（即編號6）之罪，本不得
    併合處罰，然抗告人已請求檢察官聲請定應執行刑，有抗告
    人簽具之定刑聲請切結書可稽，檢察官據此聲請最後事實審
    之原審法院定其應執行刑，即屬合法正當。審酌抗告人所犯
    之罪雖皆係詐欺罪，惟各罪之被害人不同，各侵害不同財產
    法益，編號1至5又經原審法院以109年度聲字第2882號裁定
    應執行有期徒刑4年6月，整體刑罰上已有相當酌減，並參酌
    犯罪次數、行為方式等總體情狀，因而就抗告人所犯如上開
    附表所示各罪所處之刑，定應執行刑為有期徒刑4年10月。
    經核於法尚無不合。
二、抗告意旨略以：由抗告人所犯詐欺罪觀之，抗告人雖無視於
    國家政策，一再犯法，然非集團組織犯罪，且犯罪時間緊密
    ，侵害相同法益，並有誠懇悔意，請予改過自新、早日回歸
    照顧中風老父、分擔母親壓力之機會；我國刑法兼具報應主
    義及預防主義之雙重目的，故於量刑時，自非不可依客觀犯
    行與主觀惡性兩者加以考量其情狀，要難僅以行為人犯罪次
    數作為唯一標準，應考量行為人犯罪時間之密接及個人情狀
    ，定其應執行刑，始符公平比例原則云云。
三、按裁判確定前犯數罪者，併合處罰之；又數罪併罰有二裁判
    以上，宣告多數有期徒刑者，於各刑中之最長期以上，各刑
    合併之刑期以下，定其應執行之刑期，刑法第51條第5款、
    第53條規定甚明。執行刑之量定，雖係事實審法院自由裁量
    之職權，惟法律上屬於自由裁量事項，尚非概無法律性之拘
    束，在法律上有其外部界限及內部界限，前者為法律之具體
    規定，使法院得以具體選擇為適當裁判，此為自由裁量之外
    部界限。後者則為法院為自由裁量時，應考量法律之目的、
    法律秩序之理念所在，此為自由裁量之內部界限。法院為裁
    判時，二者均不得有所踰越。在數罪併罰而有二裁判以上，
    應定其應執行刑之案件，法院所為刑之酌定，固屬自由裁量
    事項，然對於法律之內、外部界限，仍均應受其拘束。倘其
    所酌定之執行刑，並未違背刑法第51條各款所定之方法或範
    圍（即法律之外部性界限），亦無明顯違背公平、比例原則
    或整體法律秩序之理念（即法律之內部性界限）者，即不得
    任意指為違法或不當（最高法院102年度台抗字第596號、10
    1年度台抗字第280號裁定意旨參照）。
四、經查：
  ㈠抗告人因犯如原裁定附表所示詐欺等罪，經原審法院分別判
    處如該附表所示之刑確定在案，此有各該判決及本院被告前
    案紀錄表附卷可參。原裁定依檢察官之聲請，就上開各罪定
    應執行刑為有期徒刑4年10月，從形式上觀察，乃於各刑中
    之最長期（即有期徒刑1年2月）以上、就原裁定附表編號1
    至5部分前定之執行刑（即有期徒刑4年6月）加計編號6部分
    前定之執行刑（即有期徒刑5月）之總和（即有期徒刑4年11
    月）以下（各刑之合併刑期雖達有期徒刑23年3月，然定其
    應執行刑時，依不利益變更禁止原則，不得逾前定之執行刑
    之總和），定其應執行之刑。而抗告人於民國108年1月間至
    4月間犯加重詐欺罪共21罪、普通詐欺罪共2罪，顯然輕忽法
    律，未深切悔改，自不宜給予過度刑罰優惠。原審在上開範
    圍內，對抗告人所犯上開各罪再予適當之刑罰折扣，而裁定
    應執行有期徒刑4年10月，並未逾越刑法第51條第5款所定法
    律之外部性界限，其定應執行刑之裁量權行使，亦未逾越法
    律授予裁量權之目的，尚無顯然濫用裁量權而違反公平原則
    、比例原則之情形，亦不悖於法律秩序之理念，自符合法規
    範之目的，而無違反內部性界限之可言，尚難遽指為違法或
    不當。
　㈡刑法刪除連續犯規定之立法意旨，係基於連續犯原為數罪之
    本質及刑罰公平原則之考量，以其修正既難以週延，爰予刪
    除（參照其立法理由二）。至連續犯之規定刪除後，對於部
    分習慣犯，例如竊盜、吸毒等犯罪，在實務運用上，固可參
    考德、日等國之經驗，委由學界及實務以補充解釋之方式，
    發展接續犯之概念，對於合乎「接續犯」或「包括的一罪」
    之情形，認為構成單一之犯罪，避免因適用數罪併罰而使刑
    罰過重產生不合理之現象（參照其立法理由四）；然此僅在
    限縮適用數罪併罰之範圍，並非指對於適用數罪併罰規定者
    ，應從輕酌定其應執行刑。是不得因連續犯之刪除，即認犯
    數罪者，應從輕定其應執行之刑。又個案情節不一，尚難比
    附援引。而執行刑之酌定，尤無必須一定比例、折數衡定之
    理；是無從引用他案酌定應執行刑之比例，作為本案酌定之
    刑是否適法之判斷基準（最高法院106年度台抗字第114號裁
    定意旨參照）。況原裁定抗告人應執行之刑（4年10月，即5
    8個月），約為抗告人所犯各罪「原宣告刑加總刑度」（23
    年3月，即279個月）之21%（計算式：58÷279≒0.21，四捨五
    入），顯已考量抗告人所犯各罪反應出之人格特性，並權衡
    審酌其行為責任與整體刑法目的及相關刑事政策等因素，而
    未逾越法律外部界限及內部界限，核屬法院裁量職權之適法
    行使。
　㈢綜上所述，抗告意旨無非係對原審定執行刑裁量權之適法行
    使，徒憑己見，任意指摘，並不足採，其抗告為無理由，應
    予駁回。　
據上論斷，應依刑事訴訟法第412條，裁定如主文。
中　　華　　民　　國　　110 　年　　2 　　月　　3 　　日
                  刑事第十六庭  審判長法　官  葉騰瑞
                                      法　官  廖紋妤
                                      法　官  陳芃宇
以上正本證明與原本無異。
如不服本裁定，應於收受送達後五日內向本院提出再抗告狀。
                                      書記官  李佳芬
中　　華　　民　　國　　110 　年　　2 　　月　　5 　　日